# Aditya Dwi Nandra

Grobogan, Jawa Tengah | +62 881 8665 402 | adityadwinandra1@gmail.com | linkedin.com/in/adityadwinandra

# Ringkasan

Lulusan S1 Teknik Informatika Universitas AKI Semarang dengan minat dan pengalaman sebagai Frontend Developer. Terampil dalam menggunakan HTML, CSS, JavaScript, dan ReactJS untuk membangun aplikasi web yang interaktif dan responsif. Memiliki kemampuan pemecahan masalah, serta bekerja dalam tim untuk berkarir sebagai Frontend Developer, dengan tujuan untuk mengembangkan kemampuan dalam pengembangan website dan berkontribusi dalam menciptakan pengalaman pengguna yang optimal.

## Pengalaman

### Kodepedia Matari Studio | Magang

Mentor (Agustus 2023 – September 2023)

- Menyampaikan materi CorelDraw kepada peserta kursus untuk memahami konsep desain
- Mendampingi peserta dalam mengerjakan tugas sederhana desain hingga selesai
- Berkolaborasi dalam tim untuk mengembangkan sebuah website e-learning
- Membuat UML diagram untuk memetakan alur sistem dalam proyek

#### PT Ruang Raya Indonesia | Studi Independen

Frontend Engineering (Agustus 2022 – Desember 2022)

- Mengimplementasikan desain responsif untuk memastikan website optimal di berbagai perangkat
- Memahami Git version control untuk pengelolaan revisi proyek dan rollback commit
- Memahami sintaks JavaScript serta konsep fundamental ReactJS (JSX, Props, State)
- Membuat fitur interaktif menggunakan ReactJS untuk meningkatkan pengalaman pengguna
- Memahami arsitektur RESTful API dan mengintegrasikannya pada pengembangan Frontend

## **Self Employed | Freelance**

Desain Grafis & Teknisi IT (Januari 2021 – Saat ini)

- Berhasil menyelesaikan 35+ pesanan melalui platform Shopee dengan rating kepuasan 4.9/5.0
- Berhasil menyelesaikan 19 proyek desain yang berbeda dalam waktu 5 hari
- Melakukan instalasi OS Windows, Linux, Debian dan sistem operasi android
- Memberikan solusi teknis sesuai kebutuhan klien secara efektif dan efisien
- Meningkatkan kualitas perangkat klien sebanyak 15% melalui troubleshooting dan upgrade perangkat keras

#### **Pendidikan**

# Universitas AKI Semarang | 2020 - 2024

S1 Teknik Informatika - IPK 3.47/4.00

### Sertifikasi dan Pelatihan

- Mobile Programming ATC Plug-in (08 November 2024) Score : 95
- Web Programming ATC Plug-in (25 Oktober 2024) Score: 90
- Web Design ATC Plug-in (16 Oktober 2024) Score: 88
- TOEFL ITP English World (22 Agustus 2024) Score: 473
- CCNA: Switching, Routing and Wireless Essentials Cisco Network Academy (20 Maret 2024)
- Belajar Dasar Pemrograman JavaScript Dicoding Indonesia (11 Juni 2023)

# Kemampuan & Kompetensi

- HTML, CSS, Javascript, PHP
- ReactJS, Tailwind CSS, Chakra UI, Flutter
- WordPress
- Figma, Adobe Photoshop, CorelDraw, Canva
- MySQL, Firebase, MongoDB

- Komunikasi
- Pemecahan Masalah
- Bekerja Dalam Tim
- Manajemen waktu
- Adaptabilitas

# **Proyek Tambahan**

# Proyek 2024

- UI Desain untuk Landing Page Toko Game Online Menggunakan Figma
- Aplikasi Mobile Toko Game Online Menggunakan Flutter dan Strapi
- Website Toko Game Online Menggunakan HTML, CSS, PHP dan MySQL

### Proyek 2023

- Aplikasi Mobile Toko Manga Menggunakan Flutter dan Firebase
- Website Portofolio Menggunakan ReactJS dan Chakra UI

# Proyek 2022

- Website Photo App Menggunakan Reactjs dan Json Server
- Website YuGiOh Deck menggunakan ReactJS dan Consume API